【裁判字號】    99,審聲全,1
【裁判日期】    991213
【裁判案由】    聲請證據保全
【裁判全文】
臺灣士林地方法院刑事裁定             99年度審聲全字第1號
聲  請  人
即  被  告  蔡進興
上列聲請人即被告因詐欺案件，聲請證據保全，本院裁定如下：
    主  文
聲請駁回。
    理  由
一、按案件於第一審法院審判中，被告或辯護人認為證據有保全
    之必要者，得在第一次審判期日前，聲請法院或受命法官為
    保全證據處分。遇有急迫情形時，亦得向受訊問人住居地或
    證物所在地之地方法院聲請之。檢察官或自訴人於起訴後，
    第一次審判期日前，認有保全證據之必要者，亦同。第279
    條第2 項之規定，於受命法官為保全證據處分之情形準用之
    。法院認為保全證據之聲請不合法律上之程式或法律上不應
    准許或無理由者，應即以裁定駁回之。但其不合法律上之程
    式可以補正者，應定期間先命補正。法院或受命法官認為聲
    請有理由者，應為准許保全證據之裁定。前二項裁定，不得
    抗告。刑事訴訟法第219 條之4 定有明文。又聲請保全證據
    書狀，應記載下列事項：一、案情概要。二、應保全之證據
    及保全方法。三、依該證據應證之事實。四、應保全證據之
    理由。前項第四款之理由，應釋明之。刑事訴訟法第219 之
    5 第2 項、第3 項分別定有明文。
二、聲請意旨略以：聲請人係於民國99年8 月17日下午1 時至2
    時許，在臺北市○○○路○ 段118 號之便利商店前，將金融
    帳戶等物交付予不詳詐騙集團等情，被該便利商店門口之攝
    影機拍攝到，懇請鈞院查扣並保全該監視錄影畫面，有利逮
    捕詐騙集團，共同維社會治安等語。
三、查證據必須有湮滅、偽造、變造、隱匿及礙難使用之虞時，
    且證據必須與待證事實具有事實上關連性，且有必要性（非
    該證據不足證明待證事實），始有保全之必要。本件被告聲
    請保全其交付帳戶予詐騙集團監視錄影畫面，但並未提出任
    何足使本院信其主張該等證據有湮滅、偽造、變造、隱匿或
    礙難使用之虞等之理由說明，且未敘明其欲提出於本案之待
    證事實為何？自難謂已盡釋明之責。衡諸本案，被告業已承
    認因應徵工作或貸款而交付帳戶等物予詐騙集團，僅係否認
    有幫助詐欺之犯意。而監視錄影畫面至多於本案僅能證明被
    告有交付帳戶予詐騙集團之事實，無從證明其主觀上之犯意
    存在與否？而本案被告交付帳戶予詐騙集團之事實已經明確
    ，且為檢辯雙方所不爭執，並不需要再以監視錄影畫面加以
    佐證，自無加以保全之必要。被告又以有利偵破詐騙集團為
    由聲請保全監視錄影畫面，然犯罪偵防乃刑事治安機關之權
    責，並非受訴法院准許保全證據之目的，受訴法院於本案審
    理中，本於不告不理原則，自不能予以考慮准許證據保全。
    由是以觀，聲請人前揭聲請證據保全並無保全之必要，而無
    理由，應予駁回。
四、依刑事訴訟法第219 條之4 第4 項前段，裁定如主文。
中    華    民    國    99    年    12    月    13    日
                        刑事第一庭法  官  王沛雷
以上正本證明與原本無異。
本件不得抗告。
                                  書記官  吳尚文
中    華    民    國    99    年    12    月    13    日

司法院資訊處製作；財團法人民間司法改革基金會備份。
